# 同一控制下追溯调整期初

提问人：小张 5736 时间：2019-12-29 08:05:13
背景: 甲公司分别持有 A公司 100%股权，持有 B 公司 80%股权，同时A 公司持有B 公司5% 股权。 2019 年甲公司从B 公司的少数股东处购买了15% 股权后，将累计持有B公司95%的股权无偿划转给 A公司，B公司由此成为 A公司的全资子公司.
补充背景:B 公司自成立以来就受甲公司控制，且往年度均有向股东分配现金股利，A 公司在持有 B 公司 5%股权期间，在个别报表层面作为可供出售金融资产核算，因无法对公允价值计量，故一直未做公允价值变动及其他综合收益，在收到 B 公司现金股利时作为投资收益处理。
2019 年度 A 公司合并报表层面需将 B 公司按同一控制下企业合并处理，同时追溯调整 2018 年合并报表。
问题 1.A 公司 2018 年追溯调整中，是否需将对 B 公司的可供出售金融资产抵消，如:借: 资本公积，贷: 可供。
问题 2.将收取的现金股利抵消，借: 投资收益，贷: 利润分配，抵消现金股利时是只抵消 A 持有 B的 5% 部分，还是抵消 A 公司加上甲公司 (5%+80%) 部分?，同时在 2018 年度以前的现金股利是否要抵消，其如何做分录
问题 3 ，权益抵消中，在 2018 年的追溯时点上是否还存在 15%的少数股东权益及少数股东损益? 如果不存在，是否是以 100%持股做权益抵消，其分录是否可以直接简化为，借: 实收资本、资本公积、其他综合收益，贷:
资本公积，
问题 4. 在问题 3 中的其他综合收益是否应该抵消，如果抵消了，如何反应其他综合收益归宿于母公司部分
(注，A 公司的资本公积足以涵盖 B 公司的留存收益恢复)

回答人：chenyiwei
1 、需要抵销对 B 公司的可供出售金融资产。
2 、抵消现金股利时是只抵消A 持有B 的5%部分。历史上 B 对甲的利润分配对调整后的 A 合并集团而言也是经济资源的对外流出，故不予以抵销，在追溯重述后的 A 公司 2018 年度合并报表中仍作为利润分配。
3 、权益抵消中，在 2018 年的追溯时点上还存在 15% 的少数股东权益及少数股东损益，到 2019 年 A 收购该 15% 股权后消除，故合并报表中要体现出 2019 年内收购少数股权的过程。
4 、其他综合收益与净利润抵销的分配比例一致。